# Cano Olmos Samuel

ING. en Desarrollo de Software



- ★ samuelco99.dm@gmail.com
- © Cel. +52-4481034268
- in www.linkedin.com/in/samuelcanodm/

Soy desarrollador de software multiplataforma junior, con 2 años de experiencia desarrollando proyectos con diversos clientes utilizando múltiples tecnologías como servidores backend, frontend y microcontroladores PIC, además de estar dispuesto a mejorar mis habilidades y conocimientos para el beneficio de la empresa.

# CONOCIMIENTO

Cuento con un amplio dominio de múltiples tecnologías de desarrollo de software multiplataforma.

Lenguajes de programación	Frameworks	Base de datos
* Dart	* Flutter	* MongoDB
* Java	* Angular	* MySQL
* JavaScript	* Android Studio	
* Python	* Workbench	
* C++	* Angular	
* PHP	* React	
	* NodeJs	

# **IDIOMAS**



如如 Inglés. Nivel B1

Certificado TOEIC

Japones. Nivel Básico

### **HABILIDADES PERSONALES**

- Trabajo en equipo
- Productividad
- Responsabilidad
- Honestidad
- Perseverancia

# FORMACIÓN ACADÉMICA

Marzo 2023 - abril 2023

#### Udemy

Certificación Flutter Avanzado: Lleva tu conocimiento al siguiente nivel

Certificado No. UC-bd1c8e01-b447-4986-ae81-b7f8f6ca8743

Mayo 2022 – junio 2022

# Udemy

Certificación Flutter: Guía completa de desarrollo para IOS y Android

Certificado No. UC-1208c84a-8fe0-4f50-8e45-66a2585f533b

Agosto 2020 – mayo 2022

Universidad Tecnológica de San Juan del Rio

Ingeniería en Desarrollo de software

- Titulado
- Cedula profesional No. 13399548

Septiembre 2018 – agosto 2020

Universidad Tecnológica de San Juan del Rio

T.S.U. en Tecnologías de la Información y Comunicación, Área de Desarrollo de Software

- Titulado
- Cedula profesional No. 12349796

# **EXPERIENCIA**

AUXILIAR DE TI (GRUPO ALSAN) | julio 2022 – marzo 2023

- Creación de sistema de conteo de producción.
- Creación de sistema de registros médicos.

PRACTICANTE (AYUNTAMIENTO MUNICIPAL DE AMEALCO DE BONFIL) | enero 2022 – abril 2022

• Creación de páginas web.

PRACTICANTE (UNIVERSIDAD TECNOLÓGICA DE SAN JUAN DEL RIO) | mayo 2020 – agosto 2020

Desarrollo de aplicación móvil para consultar calificaciones con chat incluido.

# **REPARACIÓN Y MANTENIMIENTO (CIBER CAFÉ)** | 2017 – 2019

- Mantenimiento a equipos de cómputo.
- Reparación de dispositivos móviles.
- Creación de documentos.